# 权益结算的股份支付及权益法转成本法现金流的编制

提问人：woshishuiaab 时间：2021-06-20 18:23:56
请教各位老师：
1.权益结算的股份支付，如果员工行权（ESOP），企业付出的现金是属于经营活动还是筹资活动呢，有相关的准则吗（CAS或者IFRS下）？
2.假如年初A公司对B公司能够产生重大影响，利用权益法核算， 6 月份的时候A公司增资B公司 1000 万；然后在 9 月份的时候收购了其他投资方对B公司的股权后，A能够对B公司100%形成控制，
那么前期增资的 1000 万元要不要反映在合并报表里？能理解成最后从合并层面看，这 1000 万增资给了子公司，属于公司内部的现金流流动不会反应在合并报表层面吗？

回答人：chenyiwei
1 、既然是权益结算的股份支付，为何企业要付出现金？付出的目的和用途是什么？
2 、要看 6 月增资和 9 月收购股权是否构成一揽子交易。如果是构成一揽子交易则无需反映；如果不是一揽子交易，则一方面反映“投资支付的现金”1000万，另一方面合并报表中“取得子公司或其他营业单位支付的现金净额”相应减少 1000 万。

提问人：woshishuiaab 时间：2021-06-24 13:33:06
谢谢老师；
1 、权益结算的股份付出的现金主要是代员工售卖员工持有的境外母公司股票，然后再把所得款项扣税后付给员工。

回答人：chenyiwei
这种情况按代收代付处理。